【裁判字號】    95,上易,22
【裁判日期】    950418
【裁判案由】    竊盜
【裁判全文】
臺灣高等法院臺南分院刑事判決
上  訴  人
即  被  告  壬○○
                    現另案於臺灣高雄第二監獄執行中
上列上訴人因竊盜案件，不服臺灣臺南地方法院94年度易緝字第
68號中華民國94年11月11日第一審判決（起訴案號：臺灣臺南地
方法院檢察署94年度營偵字第1507、1790號及移送併辦之94年度
偵字第4154、5437、5526、6473、8111號），提起上訴，本院判
決如下：
    主  文
上訴駁回。
    事  實
一、壬○○（綽號「阿肥」、「仁仔」）於民國（下同）93年間
    因竊盜案經臺灣臺南地方法院93年度簡字第46號於93年6月8
    日判處有期徒刑8月確定 (原併宣告緩刑3年，因壬○○再犯
    罪經判處有期徒刑而被撤銷緩刑)、於93年又犯竊盜罪經臺
    灣高雄地方法院93年度簡字第6207號於93年12月23日判處有
    期徒刑4月，及93年因毒品危害防制條例案經本院94年度上
    訴字第402號於94年5月31日判處有期徒刑8月確定，以上三
    案自94年9月22日起合併執行，預計於96年3月21日執行完畢
    (於本案未構成累犯)。壬○○於91年11月16日即年滿18歲，
    其有多次前科紀錄並有兩次竊盜犯行被判刑確定，其基於意
    圖為自己不法所有之概括犯意，由其個人或夥同共犯分別為
    下列多次竊盜行為，為有犯罪習慣之人：
（一）於附表編號一所示之時間、地點、行竊方式，由其一人徒
      手竊取庚○○所有之耕耘梯1組（2具），得手後持至臺南
      縣關廟鄉○○村○○路432號己○○所經營之「金永發廢
      五金回收」處變賣得款供己花用。而前述耕耘梯1組，因
      被害人庚○○與己○○認識，嗣即由庚○○在上開回收處
      所尋回。壬○○復於附表編號二所示之時間、地點、行竊
      方式，再由其一人徒手竊取庚○○甫自己○○處尋回置於
      小貨車上之同前耕耘梯1組（2具），得手後亦持至前述「
      金永發廢五金回收場」處變賣得款供己花用。
（二）壬○○另與郭伊婷（業經本案原審94年度易字第250號判
      決有期徒刑3月確定，見原審卷第113-115頁）共同基於意
      圖為自己不法所有之犯意聯絡，於94年1月16日晚上20時
      許，由郭伊婷騎乘車牌號碼UPF-298號之輕型機車，搭載
      壬○○，途經甲○○所經營位於臺南縣關廟鄉○○村○○
      街162號「東春食品原料行」時，兩人因見該食品原料行
      旁之獨立倉庫並未上鎖，且四下無人，即於如附表編號三
      所示之時間、地點、行竊方式，竊得鋁梯1組價值約新臺
      幣（下同）3,300元，得手後，由郭伊婷騎乘前開機車搭
      載壬○○，共同持上開鋁梯，前往臺南縣關廟鄉○○村○○路432號己○○所經營之「金永發廢五金回收場」變賣
      得款供己花用。警方嗣於同日晚上20時50分許在上開「金
      永發廢五金回收場」內，查扣得上開鋁梯1具。
（三）壬○○另與林福裕（業經原審法院另案94年度易字第151
      號判處有期徒刑8月，參見本院卷第29-31頁）共同基於意
      圖為自己不法所有之犯意聯絡，於94年1月21日上午10時
      許，由林福裕騎乘車牌號碼VKU-541號重型機車搭載壬○○，前往臺南縣歸仁鄉○市村○○街55號2樓之「五公菩
      薩廟」，並於附表編號四所示之時間、地點、行竊方式，
      竊取廟內香油錢100元，得手後，兩人旋騎乘上開重機車
      逃逸。而警方嗣於同年月21日上午10時30分許，在臺南縣
      歸仁鄉○市村○○○街17號前查獲，並當場扣得其等竊盜
      所得100元及其共犯林福裕所有供竊盜所用之釣魚線1條、
      鉛鎚5個。
（四）壬○○復自94年1月間某日起至同年1月中旬某日止，分別
      於如附表編號五至十二所示之時間、地點及各行竊方式，
      徒手竊取翁明輝、盧陳美雪、楊清寮、王長義、方進福、
      黃幼、李黃人重、李麗美等8人所有之鋁梯（詳如附表編
      號五至十二所示），得手後，壬○○均以腳踏車載運所竊
      得之鋁梯離開現場，並將之變賣得款供己花用。
（五）壬○○又承接上開概括犯意，於附表編號十三所示之時間
      、地點，趁四下無人之際，先持其在現場所取得，客觀上
      可作兇器使用之油壓剪1把，破壞「金永發資源回收場」
      之大門（毀損部分未據告訴），再分別於附表編號十三、
      十五、十六、十七所示之時間，進入前述回收場內，連續
      竊取己○○所收購之電纜線，共計325公斤。其並於附表
      編號十四所示之時間、地點，以其在現場所取得，客觀上
      亦可為兇器使用之剪刀，破壞張富雄所有，由丁○○實際
      使用因借款而質押於己○○處，車牌號碼TLT-431號輕型
      機車之車頭鎖（毀損部分未據告訴）後，發動該機車而竊
      取得手，並以該機車將前開四次所竊得之電纜線載運至李
      健發（其涉犯贓物罪嫌部分應另由臺灣臺南地方法院檢察
      署檢察官偵辦）所經營位於臺南縣關廟鄉○○村○○街32
      號之「大關廟資源回收場」予以變賣，嗣經警方接獲報案
      ，並調閱「金永發資源回收場」之監視錄影帶而循線查獲
      上情，並扣得上開被竊之輕型機車。
（六）其承前開竊盜之故意，另與辛○○（查辛○○於93年10月
      間因竊盜案經起訴，由原審法院93年度易字第1013號於94
      年4月26判決後確定，檢察官以辛○○本案犯行為上開確
      定判決效力所及而為不起訴處分，參見其前科紀錄及上開
      判決，見本院卷第38-45頁）共同基於意圖為自己不法所
      有之犯意聯絡，於94年2月18日下午1時許一起騎乘車牌號
      碼NIJ- 001號重型機車，至臺南縣新化鎮○○路292號觀
      音亭廟前，並於如附表編號十八所示之時間、地點、行竊
      方式，共同竊取觀音亭廟所有（由觀音亭廟主任委員戊○○管領）之香油錢17,000元，得手後兩人隨即逃逸無蹤。
      因香客余林嫦娥、吳健維當場發覺有異，報警處理，始悉
      前情。
（七）壬○○與另一真實姓名、年籍均不詳，綽號「阿龍」之成
      年男子共同基於意圖為自己不法所有之犯意聯絡，於94年
      3月7日起至同年月11日中午12時30分許止（詳如附表編號
      十九至二十一所示），由該名綽號「阿龍」之男子騎機車
      搭載壬○○，一同前往位於臺南縣新化鎮○○路與忠孝路
      口之大眾爺廟，並以附表編號十九至二十一所示之方式，
      先後三次竊取廟內之香油錢，共計16,000元，每次得手後
      均由綽號「阿龍」之人騎機車搭載壬○○逃離現場，兩人
      並將所竊得之款項予以朋分花用。
二、案經臺南縣警察局歸仁分局報請臺灣臺南地方法院檢察署檢
    察官偵查起訴及臺南縣警察局新化分局、歸仁分局分別報請
    臺灣臺南地方法院檢察署檢察官移送併案審理。
    理   由
一、上揭犯罪事實，業經上訴人即被告壬○○於警詢、原審偵審
    中及本院審理時坦承不諱，被告並於原審當庭為認罪之表示
    （見原審卷第73頁）。且查證人（即被害人）庚○○於偵查
    及原審審理時迭次證稱：伊遭被告或被告夥同郭伊婷竊取梯
    子1組，前後共計2次等語；證人（即被害人）翁明輝、盧陳
    美雪、楊清寮、王長義、方進福、黃幼、李麗美等七人分別
    於警詢時，及證人李黃人重於警詢時、偵查中所證稱：伊等
    分別有如附表編號五至十二所示，遭被告竊取鋁梯之情事等
    語無訛。又證人（即被害人）甲○○並於偵查中證稱：伊遭
    被告及郭伊婷共同竊取鋁梯1具等語；證人（即被害人）丙○○則於警詢中及原審審理時證述：伊所管理之「五公菩薩
    廟」遭被告及林福裕2人共同竊取香油錢100元等語 (見原審
    卷第73頁)；證人（即被害人）戊○○於警詢時證述：伊所
    管理之「觀音亭廟」，遭被告及辛○○共同竊取香油錢共計
    17,000元等語；證人（即被害人）乙○○於警詢時證述：伊
    所管理之「大眾爺廟」，遭被告二人共同竊取香油錢16,000
    元等語；證人（即被害人）己○○於警詢中及原審審理時證
    述：伊遭被告竊取電纜線共325公斤，並被竊走其所管領，
    屬於張富雄所有，由丁○○質押予伊，車牌號碼TLT-431號
    輕型機車1輛等語 (見原審緝字卷第73頁)；另於警詢及偵查
    中證稱：被告有如附表編號二、三所示，單獨前往或與郭伊
    婷同至伊所經營之「金永發廢五金回收場」變賣前述梯子1
    組及鋁梯1具之情形。另證人即共犯郭伊婷並於警詢時、偵
    查中及原院審理中均證稱：伊與被告確有共同為如附表編號
    三所示之竊盜犯行；證人即共犯林福裕亦於偵查中證述：伊
    與被告確有共同為如附表編號四所示之竊盜行為；證人即共
    犯辛○○於警詢時證稱：伊有與被告確有共同為有如附表編
    號十八所示之竊盜犯行等情詳確。證人李建發並於警詢時證
    述：被告確曾至伊所經營之「大關廟資源回收場」，向伊變
    賣電纜線（共325公斤）乙節無誤。又證人丁○○、洪秀霞
    則均於警詢時證稱：被告確有如附表編號十四所示，在「金
    永發廢五金回收場」竊取張富雄所有，由丁○○質押之機車
    1輛等語。證人余林嫦娥及吳健維並於警詢時證述：被告有
    如附表編號十八所示，與辛○○一起至「觀音亭廟」竊取香
    油錢之情事等語明確（以上分見南縣歸警三字第0940000163
    號警卷第10-21頁、南縣歸警三字第0940000219號警卷第7-1
    0、14-15頁、南縣歸警三字第0940012029號警卷第11-13、
    20-29頁、南縣化警三字第09400006480號警卷第6-7頁、南
    縣化警三字第0940005515號警卷第1-11頁、94年度偵字第15
    07號偵查卷第7-9、24-26頁、94年度偵字第1790號偵查卷第
    8、24-26、48-50頁、94年度偵字第5526號偵查卷第7-20、2
    5-36、55-56頁、原審94年度易字第250號卷第30-34、96頁
    、原審94年度易緝字第68號第69-83頁）。此外，復有扣案
    之釣魚線1條及鉛鎚5個及卷附之扣押書3紙、贓物認領保管
    單4紙、扣押物品清單、臺南縣警察局車輛遺失（尋獲）電
    腦輸入單各1紙、（現場及行竊工具之）照片共56幀可考，
    足徵被告前揭自白與事實相符。綜上所述，本件事證明確，
    被告上開竊盜多次之犯行，均堪以認定，而應依法論科。
二、查扣案油壓剪及剪刀各1把，均屬金屬材質，質地堅硬，具
    相當之質量，且外型尖銳之器械，依一般社會通念，在客觀
    上足對人之生命、身體、安全構成威脅，具有危險性，足以
    傷害人之身體，均可當作兇器使用，自屬兇器。核被告壬○○於附表編號一至十二及編號十五至二十一所為，均係犯刑
    法第320條第1項之竊盜罪；其於附表編號十三、十四所為，
    係犯刑法第321條第1項第3款之攜帶兇器竊盜罪。於附表編
    號三所示之事實，被告與郭伊婷二人間；於附表編號四所示
    之事實，其與林福裕二人間；於附表編號十八所示之事實，
    其與辛○○二人間；於附表編號十九至二十一所示之事實，
    其與綽號「阿龍」成年男子二人間，各有犯意聯絡及行為分
    擔，俱應論以共同正犯。而被告先後多次竊盜及攜帶兇器竊
    盜之犯行，均時間緊接，所犯係犯罪基本構成要件相同之罪
    名，顯係基於概括犯意反覆為之，均為連續犯，應依刑法第
    56條之規定，以一較重之攜帶兇器竊盜罪論處，並加重其刑
    。至於被告於附表編號五至十二、編號十三至二十一所示之
    竊盜或攜帶兇器竊盜犯行，雖未據起訴書論列，然既經檢察
    官移送併案審理，復經蒞庭檢察官於原審審理時，當庭表示
    擴張犯罪事實如前所敘（見原審卷第35-37、40頁），且經
    核與原審公訴人原起訴如附表編號一至四所示之犯罪事實，
    具有連續犯裁判上一罪之關係，當為起訴效力所及，依審判
    不可分原則，自得予以審究。
三、按十八歲以上之竊盜犯，有犯罪之習慣者，得於刑之執行前
    ，令入勞動場所強制工作；依本條例宣告之強制工作處分，
    其執行以3年為期，竊盜犯贓物犯保安處分條例第3條第1項
    第1款、第5條第1項前段定有明文。查被告壬○○於民國93
    年間因竊盜案經臺灣臺南地方法院93年度簡字第46號於93年
    6月8日判處有期徒刑8月確定、於93年又犯竊盜罪經臺灣高
    雄地方法院93年度簡字第6207號於93年12月23日判處有期徒
    刑4月確定，有被告前案紀錄表在卷可憑。被告壬○○於91
    年11月16日即年滿十八歲，其有多次前科紀錄並有兩次竊盜
    犯行被判刑確定，其於本案或由其一人單獨或夥同共犯分別
    為本案之竊盜行為共計達21次之多。其中就如附表編號三、
    四、十八至二十一所示之五次共同竊盜犯行，被告均居於主
    導之地位（即由被告實際行竊、共犯把風），就至其餘部分
    之竊盜犯行係均獨立為之；其於短期間有二十餘次竊盜犯行
    ，足認被告係有犯罪習慣之人，應有藉保安處分措施加強他
    律矯治之必要。
四、原審審理結果，認為被告罪刑明確，適用刑事訴訟法第273
    條之1第1項、第299條第1項前段，刑法第28條、第56條、第
    321條第1項第3款，竊盜犯贓物犯保安處分條例第3條第1項
    第1款、第5條第1項前段，並審酌被告有上開所示多項前科
    ，曾因竊盜案經法院判處有期徒刑8月及4月確定，卻不知悔
    悟，再度為本案多次竊盜犯行，素行不佳，其犯罪之動機、
    目的乃為貪圖不法利益、其手段、生活狀況、智識程度，又
    其連續偷竊犯行，對社會治安產生負面影響，並對被害人等
    造成生活上之困擾及受有財產上之損失，犯罪致生之危害非
    輕，已得其中被害人己○○於原審當庭表示寬宥之意，又能
    坦認犯行，應知所醒悟，犯罪後之態度尚可等一切情狀，量
    處有期徒刑一年二月；並以被告於本案之竊盜行為共計達21
    次之多。其中就如附表編號三、四、十八至二十一所示之五
    次共同竊盜犯行，被告均居於主導之地位，至其餘部分之之
    竊盜犯行係被告獨立為之，認被告係有犯罪習慣之人，應有
    藉保安處分措施加強他律矯治之必要，爰依據檢察官之聲請
    及前揭法文規定，併諭知被告於刑之執行前，令入勞動場所
    強制工作三年，並依法宣告沒收共犯林福裕所有，供其等犯
    案所用如附表編號四所示之魚線1條及鉛鎚5個。本院經核原
    審判決，其認事用法俱無不合，量刑亦稱妥適，上訴意旨空
    言主張原審判決命被告於刑之執行前，令入勞動場所強制工
    作三年不當云云，並不可採，其上訴為無理由，應予駁回。
據上論斷，依刑事訴訟法第368條，判決如主文。
本案經檢察官江守權到庭執行職務。
中    華    民    國    95    年    4     月    18    日
                  刑事第一庭    審判長法  官  黃崑宗
                                      法  官  田平安
                                      法  官  王明宏
以上正本證明與原本無異。
不得上訴。
                                      書記官  黃全忠
中    華    民    國    95    年    4     月    18    日
附錄本案論罪科刑法條全文：
中華民國刑法第320條第1項：
意圖為自己或第三人不法之所有，而竊取他人之動產者，為竊盜
罪，處5年以下有期徒刑、拘役或500元以下罰金。
第321條第1項第3款：
犯竊盜罪而有左列情形之一者，處6月以上、5年以下有期徒刑：
三  攜帶兇器而犯之者。
竊盜犯贓物犯保安處分條例第3條第1項第1款：
十八歲以上之竊盜犯、贓物犯，有左列情形之一者，得於刑之執
行前，令入勞動場所強制工作：
一  有犯罪之習慣者。
二  以犯竊盜罪或贓物罪為常業者。
竊盜犯贓物犯保安處分條例第5條第1項前段：
依本條例宣告之強制工作處分，其執行以3年為期。
附表：
┌──┬────┬───────┬──────────┬─────┐
│    │        │  地        點│                    │          │
│編號│ 時  間 ├───────┤行竊方式及被竊之財物│備    註  │
│    │（民國）│  被  害  人  │                    │          │
├──┼────┼───────┼──────────┼─────┤
│    │94年1月 │臺南縣關廟鄉深│由壬○○徒手竊取郭金│起訴部分  │
│一  │初某日  │坑某處        │壽所有置於左開地點小│          │
│    │        ├───────┤貨車上之梯子一組（二│          │
│    │        │庚○○        │具）既遂。          │          │
├──┼────┼───────┼──────────┼─────┤
│    │94年1月 │臺南縣關廟鄉北│由壬○○徒手竊取郭金│起訴部分  │
│二  │16日下午│仁街八九巷十五│壽所有，置於左開地點│          │
│    │13時許  │號庚○○住處前│小貨車上之梯子一組（│扣案之耕耘│
│    │        │              │二具）既遂。        │梯一組（二│
│    │        ├───────┤                    │具），已由│
│    │        │庚○○        │                    │庚○○具領│
│    │        │              │                    │。        │
├──┼────┼───────┼──────────┼─────┤
│    │94年1月 │臺南縣關廟鄉香│由郭伊婷於左開地點倉│起訴部分  │
│三  │16日晚上│洋村民族街一六│庫外把風，而由壬○○│          │
│    │20時許  │二號「東春食品│進入倉庫內，徒手竊取│扣案之鋁梯│
│    │        │原料行」旁獨立│甲○○所有，放置在倉│一具，已由│
│    │        │之倉庫        │庫內之鋁梯一具既遂。│甲○○具領│
│    │        │              │                    │。        │
│    │        ├───────┤                    │          │
│    │        │甲○○        │                    │          │
├──┼────┼───────┼──────────┼─────┤
│    │94年1月 │臺南縣歸仁鄉後│由壬○○在左開地點之│起訴部分  │
│四  │21日上午│市村○○街五五│廟外把風，由林福裕進│          │
│    │10時許  │號二樓之「五公│入廟內，並以其二人共│          │
│    │        │菩薩廟」      │有之漁線綑綁鉛鎚後，│扣案香油錢│
│    │        ├───────┤再以鉛鎚上粘上口香糖│一百元，已│
│    │        │丙○○        │，並垂入香油錢箱內黏│由丙○○具│
│    │        │（五公菩薩廟之│取香油錢，此類似釣魚│領。      │
│    │        │香油錢總管）  │之方式，竊取廟內香油│          │
│    │        │              │錢箱（樂捐箱）內之香│          │
│    │        │              │油錢一百元既遂。    │          │
├──┼────┼───────┼──────────┼─────┤
│    │94年1月 │臺南縣關廟鄉東│由壬○○徒手竊取翁明│併案部分  │
│五  │間某日  │勢村東榮街九號│輝所有，置於左開地點│（案號：  │
│    │        │住處外騎樓下圍│之鋁梯一具（價值約三│94年度偵字│
│    │        │牆邊          │千二百元）既遂。    │第5526號、│
│    │        ├───────┤                    │第6473號）│
│    │        │翁明輝        │                    │          │
├──┼────┼───────┼──────────┼─────┤
│    │94年1月 │臺南縣關廟鄉東│由壬○○徒手竊取盧陳│併案部分  │
│六  │間某日  │勢村東德街五九│美雪所有，置於左開地│（案號：  │
│    │        │號住處外騎樓下│點之鋁梯一具（價值約│94年度偵字│
│    │        ├───────┤三千二百元）既遂。  │第5526號、│
│    │        │盧陳美雪      │                    │第6473號）│
├──┼────┼───────┼──────────┼─────┤
│    │94年1月 │臺南縣關廟鄉東│由壬○○徒手竊取楊清│併案部分  │
│七  │間某日  │勢村旺萊路二六│寮所有，分別置於左開│（案號：  │
│    │        │二號住處外騎樓│地點之鋁梯二具（書寫│94年度偵字│
│    │        │下及車上      │「冠達」字樣，價值共│第5526號、│
│    │        ├───────┤約一萬元）既遂。    │第6473號）│
│    │        │楊清寮        │                    │          │
├──┼────┼───────┼──────────┼─────┤
│    │94年1月 │臺南縣關廟鄉民│由壬○○徒手竊取王長│併案部分  │
│八  │11日晚上│生街二一八巷十│義所有，置於左開地點│（案號：  │
│    │8時許至 │二號住處旁倉庫│之鋁梯二具（價值共約│94年度偵字│
│    │10時間之│外            │四千五百元）既遂。  │第5526號、│
│    │某時    │              │                    │第6473號）│
│    │        ├───────┤                    │          │
│    │        │王長義        │                    │          │
├──┼────┼───────┼──────────┼─────┤
│    │94年1月 │臺南縣關廟鄉東│由壬○○徒手竊取方進│併案部分  │
│九  │13日下午│勢村東德街三十│福所有，置於左開地點│（案號：  │
│    │某時    │號住處旁車庫內│之鋁梯一具既遂。    │94年度偵字│
│    │        ├───────┤                    │第5526號、│
│    │        │方進福        │                    │第6473號）│
├──┼────┼───────┼──────────┼─────┤
│    │94年1月 │臺南縣關廟鄉北│由壬○○徒手竊取黃幼│併案部分  │
│十  │14日晚上│花村旺萊路五八│所有，置於左開地點之│（案號：  │
│    │某時    │一巷三七號住處│鋁梯一具（價值約三千│94年度偵字│
│    │        │圍牆旁        │元）既遂。          │第5526號、│
│    │        ├───────┤                    │第6473號）│
│    │        │黃幼          │                    │          │
├──┼────┼───────┼──────────┼─────┤
│    │94年1月 │臺南縣關廟鄉香│由壬○○徒手竊取李黃│併案部分  │
│十一│13日中午│洋村民族街一六│人重所有，置於左開地│（案號：  │
│    │至同月29│七號住處外圍牆│點之鋁梯一具（價值約│94年度偵字│
│    │日間某日│邊            │三千五百元）既遂。  │第5526號、│
│    │        ├───────┤                    │第6473號）│
│    │        │李黃人重      │                    │          │
├──┼────┼───────┼──────────┼─────┤
│    │94年1月 │臺南縣關廟鄉花│由壬○○徒手竊取李麗│併案部分  │
│十二│中旬某日│園二街七八號倉│美所有，置於左開地點│（案號：  │
│    │        │庫內（大門未關│之鋁梯一具（價值約三│94年度偵字│
│    │        │）            │千五百元）既遂。    │第5526號、│
│    │        ├───────┤                    │第6473號）│
│    │        │李麗美        │                    │          │
├──┼────┼───────┼──────────┼─────┤
│    │94年2 │臺南縣關廟鄉北│壬○○先於左開所示│併案部分  │
│十三│月9日下 │花村中正路四三│時間，持在左開地點現│（案號：  │
│    │午14時30│二號之「金永發│場取得之油壓剪一把，│94年度偵第│
│    │分許    │資源回收場」  │破壞左揭回收場之大門│5526號、第│
│    │        ├───────┤，並進入該回收場，於│6473號）  │
│    │      │己○○        │左開所示之時間，持│          │
│    │同日下午│              │兇器油壓剪竊取己○○│油壓剪用畢│
│    │15時許  │              │所有之電纜線共七十公│即遭被告棄│
│    │        │              │斤既遂。            │置該處。  │
├──┼────┼───────┼──────────┼─────┤
│    │94年2月9│臺南縣關廟鄉北│壬○○於左開時、地，│併案部分  │
│十四│日下午15│花村中正路四三│持現場取得之剪刀一把│（案號：  │
│    │時許    │二號之「金永發│，破壞張富雄所有，而│94年度偵字│
│    │        │資源回收場」  │為丁○○所使用，因向│第5526號、│
│    │        ├───────┤己○○借款而質押在該│第6473號）│
│    │        │己○○        │處，車牌號碼TLT-四三│          │
│    │        │              │一號輕機車之車頭鎖（│剪刀用畢即│
│    │        │              │即鑰匙孔處），並竊取│遭被告棄置│
│    │        │              │該機車既遂。        │該處。    │
│    │        │              │                    │          │
│    │        │              │                    │扣案之機車│
│    │        │              │                    │一輛，已由│
│    │        │              │                    │張富雄之妻│
│    │        │              │                    │洪秀霞具領│
├──┼────┼───────┼──────────┼─────┤
│    │94年2月9│臺南縣關廟鄉北│壬○○於左開時、地，│併案部分  │
│十五│日下午15│花村中正路四三│復由其前於附表編號13│（案號：  │
│    │時20分許│二號「金永發資│已經破壞之回收場大門│94年度偵第│
│    │        │源回收場」    │，進入左開回收場內，│5526號、第│
│    │        ├───────┤並竊取己○○所有之電│6473號）  │
│    │        │己○○        │纜線共八十公斤既遂。│          │
├──┼────┼───────┼──────────┼─────┤
│    │94年2月9│臺南縣關廟鄉北│壬○○於左開時、地，│併案部分  │
│十六│日下午15│花村中正路四三│復由前開被破壞之回收│（案號：  │
│    │時40分許│二號之「金永發│場大門，進入左開回收│94年度偵第│
│    │        │資源回收場」  │場內，竊取己○○所有│5526號、第│
│    │        ├───────┤之電纜線共九十公斤既│6473號）  │
│    │        │己○○        │遂。                │          │
├──┼────┼───────┼──────────┼─────┤
│    │94年2月9│臺南縣關廟鄉北│壬○○於左開時、地，│併案部分  │
│十七│日下午16│花村中正路四三│復由前開被破壞之回收│（案號：  │
│    │時許    │二號之「金永發│場大門，進入左開回收│94年度偵第│
│    │        │資源回收場」  │場內，竊取己○○所有│5526號、第│
│    │        ├───────┤之電纜線共八十五公斤│6473號）  │
│    │        │己○○        │既遂。              │          │
├──┼────┼───────┼──────────┼─────┤
│    │94年2月 │臺南縣新化鎮中│由辛○○於前開廟外，│併案部分  │
│十八│18日13時│山路二九二號之│坐在機車上把風，並由│（案號：  │
│    │許      │「觀音亭廟」  │壬○○進入廟內，以其│94年度偵字│
│    │        ├───────┤所有，被拉長之口香糖│第8111號）│
│    │        │戊○○        │，垂吊入油錢箱內，並│          │
│    │        │（觀音亭廟之主│以之黏住紙鈔，類似釣│          │
│    │        │任委員）      │魚方式，竊取廟內香油│          │
│    │        │              │錢箱內之香油錢共一萬│          │
│    │        │              │七千元既遂。        │          │
├──┼────┼───────┼──────────┼─────┤
│    │94年3月7│臺南縣新化鎮中│由真實姓名、年籍不詳│併案部分  │
│十九│日某時  │山路與忠孝路口│，綽號「阿龍」之成年│（案號：  │
│    │        │之「大眾爺廟」│人於左開廟外把風，並│94年度偵字│
│    │        ├───────┤由壬○○進入廟內，以│第5437號）│
│    │        │乙○○        │其二人共有之漁線綑綁│          │
│    │        │（大眾爺廟之主│鉛鎚後，並在鉛鎚上沾│          │
│    │        │任委員）      │粘口香糖，而以類似釣│          │
│    │        │              │魚之方式，竊取廟內香│          │
│    │        │              │油錢箱內之香油錢共七│          │
│    │        │              │千元既遂。          │          │
├──┼────┼───────┼──────────┼─────┤
│    │94年3月9│臺南縣新化鎮中│由同前綽號「阿龍」之│併案部分  │
│二十│日某時  │山路與忠孝路口│成年人於左開廟外把風│（案號：  │
│    │        │之「大眾爺廟」│，由壬○○進入廟內，│94年度偵字│
│    │        ├───────┤以其二人共有之漁線綑│第5437號）│
│    │        │乙○○        │綁鉛鎚後，並在鉛鎚上│          │
│    │        │（大眾爺廟之主│沾粘口香糖，而以類似│          │
│    │        │任委員）      │釣魚之方式，竊取廟內│          │
│    │        │              │香油錢箱內之香油錢共│          │
│    │        │              │三千元既遂。        │          │
├──┼────┼───────┼──────────┼─────┤
│    │94年3月 │臺南縣新化鎮中│由同上綽號「阿龍」之│併案部分  │
│廿一│11日中午│山路與忠孝路口│人於左開廟外把風，由│（案號：  │
│    │12時30分│之「大眾爺廟」│壬○○進入廟內，以其│94年度偵字│
│    │許      ├───────┤二人共有之漁線綑綁鉛│第5437號）│
│    │        │乙○○        │鎚後，在鉛鎚上沾粘口│          │
│    │        │（大眾爺廟之主│香糖，而以類似釣魚之│          │
│    │        │任委員）      │方式，竊取廟內香油錢│          │
│    │        │              │箱內之香油錢共六千元│          │
│    │        │              │既遂。              │          │
└────────────────────────────────┘


司法院資訊處製作；財團法人民間司法改革基金會備份。
